【裁判字號】    99,交聲,1893
【裁判日期】    991231
【裁判案由】    違反道路交通管理處罰條例聲明異議
【裁判全文】
臺灣臺北地方法院交通事件裁定        99年度交聲字第1893號
原處分機關  臺北市交通事件裁決所
受處分人    張武順
上列受處分人因違反道路交通管理處罰條例案件，對於臺北市交
通事件裁決所於中華民國99年11月16日所為之處分（原處分案號
：北市裁罰字第裁22–L00000000號），聲明異議，本院裁定如
下：
    主  文
異議駁回。
    理  由
一、本件異議意旨略以：異議人即受處分人張武順固有於民國99
    年9月29日下午2時57分許，駕車自嘉義長庚醫院出來進入嘉
    義縣嘉168縣（嘉朴路）行駛，即已發現對向車道有2名員警
    持攝影機取締違規車輛，原以為係取締小康榔一路違規左轉
    至嘉朴路之車輛，詎異議人駕車行經該路段與小康榔一路口
    ，於紅燈亮起時迴轉，旋即遭員警攔停舉發，惟異議人考領
    駕照時筆試係滿分，駕車近40年，遇有三色燈號，均係等紅
    燈亮起時始迴轉，且依道路交通管理處罰條例規定，並未明
    定紅燈亮起不得迴轉，異議人紅燈亮起後迴轉，並無違法，
    又紅燈迴轉與闖紅燈不同，員警竟以紅燈迴轉舉發異議人闖
    紅燈，顯於法不合，原處分機關未予詳察，逕予裁處，異議
    人實難甘服，爰依法聲明異議等語。
二、原處分機關臺北市交通事件裁決所係以：異議人於99年9月
    29日下午2時57分許，駕駛車號GD–2945號自用小客車，沿
    嘉義縣嘉168線東往西方向行駛，行經該路段與小康榔一路
    口，因有「闖紅燈（紅燈迴轉）」之交通違規情節，經警錄
    影蒐證並當場攔停舉發，異議人不服提出申訴，經原舉發機
    關調查後，仍認異議人確有前開違規行為，原處分機關乃依
    道路交通管理處罰條例第53條第1項、違反道路交通管理事
    件統一裁罰基準及處理細則第41條、第43條、第44條及第67
    條等規定，於99年11月16日以北市裁罰字第裁22–L0000000
    0號裁決書裁處異議人罰鍰新臺幣2,700元，並依道路交通管
    理處罰條例第63條第1項第3款記違規點數3點在案。
三、按汽車駕駛人，行經有燈光號誌管制之交岔路口闖紅燈者，
    ，處新臺幣（下同）1,800元以上5,400元以下罰鍰，道路交
    通管理處罰條例第53條第1項定有明文。次按汽車駕駛人有
    前開第53條規定之情形者，除依該條處罰鍰外，並予記違規
    點數3點，同條例第63條第1項第3款亦有明文規定。
四、經查：
(一)、異議人確有上開時間，駕駛前開車號自用小客車，沿嘉義縣
    嘉168線東往西方向行駛，行經該路段與小康榔一路口紅燈
    亮起時迴轉之事實，業據異議人所自承，並有警方提出之蒐
    證錄影翻拍照片4幀在卷可稽。上揭事實，堪以認定。
(二)、異議人雖以前揭情詞置辯。惟查，異議人於前揭時、地確有
    駕車行經有燈光號誌管制之交岔路口而紅燈迴轉之行為，已
    如前述。而「行車管制號誌各燈號顯示之意義如左：‥‥五
    、圓形紅燈（一）車輛面對圓形紅燈表示禁止通行，不得超
    越停止線或進入路口。（二）車輛面對與圓形紅燈同亮之箭
    頭綠燈時，得依箭頭綠燈之指示行進。（三）在未設行人專
    用號誌之處，行人面對圓形紅燈時，不管有無箭頭綠燈皆禁
    止通行。」，道路交通標誌標線號誌設置規則第206條第5款
    定有明文。又車輛面對圓形紅燈時仍逕予穿越路口至銜接路
    段，含左轉、直行、迴轉及右轉（依箭頭綠燈允許行駛者除
    外）即視為闖紅燈之行為，亦有交通部82年4月22日交路
    字第009811號函釋可資參照，足認道路交通管理處罰條例第
    53條第1項所定之闖紅燈違規行為，應包含紅燈迴轉之行為
    甚明。被告自承合法考領駕駛執照，並經本院查詢無訛，有
    證號查詢汽車駕駛人資料在卷可佐，則對於駕車行經設有燈
    光號誌管制之路口，應遵守燈光號誌之道路交通安全規則，
    理應知之甚詳，豈能諉為不知其於交岔路口號誌紅燈時迴轉
    之行為，已屬違反道路交通管理處罰條？況交岔路口紅綠燈
    之設置，本即為避免車流無序交織造成危險或行人可安全通
    行之時間不明影響安全、造成不便，異議人自應遵守相關規
    定，以為維護交通秩序，確保所有用路人之交通安全，自無
    無視交通號誌逕行闖越紅燈迴轉之理，自不得以此為免責事
    由。本件事證明確，異議人確有上開違規行為堪以認定。
(三)、是以，異議人之前揭辯詞均無足據以為有利異議人之認定。
    本件事證明確，異議人確有於前揭時、地駕車行經有燈光號
    誌管制之交岔路口而闖紅燈之違規行為，洵堪認定。
五、綜上所述，異議人確有於前揭時、地駕車行經有燈光號誌管
    制之交岔路口而闖紅燈之違規行為。又依違反道路交通管理
    事件統一裁罰基準表所定之裁罰基準，自用小客車駕駛人行
    經有燈光號誌管制之交岔路口而闖紅燈，於應到案期限內到
    案聽候裁決者，裁處罰鍰2,700元，並記違規點數3點。本件
    異議人於收受上開舉發通知單後，已於應到案日期前（99年
    10月14日）之99年10月13日到案並提出申訴等情，有交通違
    規陳述單影本附卷可稽。從而，原處分機關依道路交通管理
    處罰條例第53條第1項規定，裁處異議人罰鍰2,700元，並依
    第63條第1項第3款規定，記違規點數3點，核無違誤。異議
    人之異議，為無理由，應予駁回。
六、據上論斷，應依道路交通事件處理辦法第18條，裁定如主文
    。
中    華    民    國    99    年    12    月    31    日
                     交通法庭 法  官  李殷君
上正本證明與原本無異。
如不服本裁定，應於裁定送達後5日內向本院提出抗告狀。
                              書記官  殷玉芬
中    華    民    國   100    年    1     月    3     日

司法院資訊處製作；財團法人民間司法改革基金會備份。
